臺灣嘉義地方法院刑事判決　　　　　　　100年度易字第766號
公　訴　人　臺灣嘉義地方法院檢察署檢察官
被　　　告　翁添富
上列被告因竊盜案件，經檢察官提起公訴（100年度偵字第7459
號），被告於準備程序中就被訴事實為有罪之陳述，本院裁定改
依簡式審判程序審理，判決如下：
    主  文
翁添富犯攜帶兇器竊盜罪，累犯，處有期徒刑玖月。扣案之腳踏
釘陸支、老虎鉗、萬能鑰匙、小型手電筒各壹支，均沒收。
    犯 罪 事 實
一、翁添富前因毒品及竊盜案件，經臺灣臺南地方法院以95年度
    簡字第1718號、95年度易字第978號分別判處有期徒刑6月及
    7月確定，嗣經定應執行刑為1年，於民國96年7月16日執行
    完畢。詎其仍不知悔改，意圖為自己不法之所有，於100年
    10月9日21時10分至30分許，騎乘車牌號碼UOB-600號輕型機
    車，至嘉義縣義竹鄉頭竹村義竹13北4N0163DE27號電桿附近
    ，以自備之老虎鉗、小型手電筒，竊取該處之台灣電力公司
    所有接戶電纜線11公尺及嘉義縣義竹鄉仁里村義竹438號住
    戶李明義所有之進屋電纜線4公尺。嗣於同日21時30分許，
    經警據報到場查獲，並當場扣得腳踏釘6支及老虎鉗、小型
    手電筒、萬能鑰匙各1支等物。
二、案經台灣電力公司訴由嘉義縣警察局布袋分局報告偵辦。
    理  由
壹、程序事項
    按除簡式審判程序及簡易程序及第376條第1款、第2款所列
    之罪之案件外，第一審應行合議審判，又除被告所犯為死刑
    、無期徒刑、最輕本刑為3年以上有期徒刑之罪或高等法院
    管轄第一審案件者外，於刑事訴訟法第273條第1項程序進行
    中，被告先就被訴事實為有罪之陳述時，審判長得告知被告
    簡式審判程序之旨，並聽取當事人、代理人、辯護人及輔佐
    人之意見後，裁定進行簡式審判程序，刑事訴訟法第284條
    之1、第273之1條第1項分別定有明文。查本件被告所犯係屬
    刑事訴訟法第376條第2款所列之罪，依法獨任進行審理程序
    ，又被告於本院行準備程序時就被訴事實為有罪之陳述，依
    前揭規定，經聽取當事人之意見後，裁定改行簡式審判程序
    。另簡式審判程序之證據調查，依刑事訴訟法第273條之2規
    定，不適用證據提示、交互詰問及傳聞法則有關證據能力限
    制等規定，是卷內所列之各項證據，自得作為證據，合先敘
    明。
貳、實體事項
一、前揭犯罪事實，業據被告於警詢、偵查中及本院準備程序、
    審理時迭次坦承不諱（見警卷第1頁至第3頁、偵查卷第30頁
    ；本院卷第26頁、第29頁至第32頁），核與證人即告訴人臺
    灣電力公司之代理人李永祥及證人李明義於警詢中證述之情
    節相符（見警卷第5至10頁），並有贓物認領保管單、搜索
    扣押筆錄、扣押書、刑案現場照片10張在卷可佐，足以擔保
    被告前述任意性自白與事實相符。綜上所述，本件事證明確
    ，被告犯行洵堪認定，應依法論科。
二、按刑法第321條第1項第3款之攜帶兇器竊盜罪，係以行為人
    攜帶兇器為其加重條件，此所謂兇器，其種類並無限制，凡
    客觀上足以對人之生命、身體、安全構成威脅，具有危險性
    之兇器為已足，並不以攜帶之初有行兇之意圖為必要，最高
    法院79年臺上字第5253號判例意旨亦可供參照。本件被告行
    竊時所攜之老虎鉗1支與腳踏釘6支為金屬材質、質地堅硬，
    既可持之用以傷人，對人之生命、身體、安全客觀上具有危
    險性，顯足為兇器使用。是核被告所為，係犯刑法第321條
    第1項第3款之攜帶兇器竊盜罪。又被告以一竊盜行為同時侵
    害告訴人臺灣電力公司及被害人李明義2人之財產法益，係
    一行為而觸犯數罪名，為想像競合犯，應從一重處斷。
三、查被告前因毒品及竊盜案件，經臺灣臺南地方法院以95年度
    簡字第1718號、95年度易字第978號分別判處有期徒刑6月及
    7月確定，嗣經定應執行刑為1年，於96年7月16日執行完畢
    ，有臺灣高等法院被告前案紀錄表1份附卷為按，其於受徒
    刑之執行完畢，5年以內故意再犯本件有期徒刑以上之罪，
    為累犯，應依刑法第47條第1項規定，加重其刑。爰審酌被
    告國中畢業之智識程度，不思以己力賺取所需，竟為私利，
    見他人財物即起意行竊，缺乏尊重他人財產權之觀念，且
    本件持兇器以行竊之手段，前有竊盜案件紀錄，未見遷善，
    惟念及被告犯後坦承犯行，態度尚佳，竊盜物品價值非鉅，
    被害人均已取回所失竊之財物，自陳之前從事搭建鐵皮屋之
    工作，未婚，家裡尚有母親及2個弟弟之生活狀況，暨審酌
    檢察官求處有期徒刑9月及被告表明願受科刑之範圍等一切
    情狀，量處如主文所示之刑，以示懲儆。
四、扣案之老虎鉗與小型手電筒各1支，係被告所有供犯罪所用
    之物，而腳踏釘6支及萬能鑰匙1支，係被告所有供預備犯罪
    所用之物，業據被告於本院審理時供承在卷，是均應依刑法
    第38條第1項第2款之規定，宣告沒收。
據上論斷，應刑事訴訟法284條之1、第273條之1第1項、第299條
第1項前段、刑法第321條第1項第3款、第47條第1項，第55條、
第38條第1項第2款，判決如主文。
本案經檢察官江金星到庭執行職務
中    華    民    國  100     年    11    月    30    日
                  刑事第二庭    法  官  黃明展
以上正本證明與原本無異。
如不服本判決應於收受判決後10日內向本院提出上訴書狀，並應
敘述具體理由；其未敘述上訴理由者，應於上訴期間屆滿後20日
內向本院補提理由書（均須按他造當事人之人數附繕本）「切勿
逕送上級法院」。告訴人或被害人如對於本判決不服者，應具備
理由請求檢察官上訴，其上訴期間之計算係以檢察官收受判決正
本之日期為準。
中    華    民    國  100     年    11    月    30    日
                                書記官  張宇安
附錄本判決論罪之法條：
刑法第321條第1項第3款：
犯竊盜罪而有下列情形之一者，處 6 月以上、5 年以下有期徒
刑，得併科新臺幣 10 萬元以下罰金：
三、攜帶兇器而犯之者。